【裁判字號】    90,易,592
【裁判日期】    900626
【裁判案由】    違反毒品危害防制條例
【裁判全文】
臺灣屏東地方法院刑事判決                            九十年度易字第五九二號
    公  訴  人  臺灣屏東地方法院檢察署檢察官
    被      告  甲○○
右列被告因違反毒品危害防制條例案件，經檢察官提起公訴（九十年度毒偵字第一六
五號），本院判決如左：
     主  文
甲○○連續施用第二級毒品，處有期徒刑伍月，如易科罰金，以參佰元折算壹日，扣
案安非他命重拾參點肆公克沒收銷燬，玻璃球管壹個及塑膠管壹個均沒收；又施用第
一級毒品，處有期徒刑陸月，如易科罰金，以參佰元折算壹日。應執行有期徒刑拾月
，如易科罰金，以參佰元折算壹日，扣案安非他命重拾參點肆公克沒收銷燬，玻璃球
管壹個及塑膠管壹個均沒收。
     事  實
甲○○前因施用毒品案件，送勒戒處所觀察、勒戒後，認無繼續施用毒品傾向，經臺
灣屏東地方法院檢察署檢察官於民國八十九年六月十九日以八十九年度偵字第一二六
八號為不起訴處分確定，詎其猶不知悔改，復於上開不起訴處分後五年內施用毒品：
（一）甲○○基於施用第二級毒品安非他命之概括犯意，自八十九年七月中旬起，至
      於九十年二月二十六日之前二、三日止，在屏東縣屏東市大武營區附近等處施
      用安非他命多次。
（二）甲○○基於施用第一級毒品海洛因之犯意，於九十年一月十二日下午十一時四
      十五分回溯二十四小時內之某時（不含逮捕後之時間及同年月十一日），在不
      詳地點，非法施用海洛因一次。
嗣於九十年一月十二日下午十一時十五分許，為警在屏東市○○路上查獲其與李昆龍
（由檢察官另案處理）共同持（所）有之安非他命重十三‧四公克、玻璃球管一個及
塑膠管一個，並經採尿送驗結果呈甲基安非他命及嗎啡陽性反應。而甲○○因施用毒
品，送勒戒處所觀察、勒戒，認有繼續施用毒品傾向。
     理  由
一、訊據被告甲○○就前揭施用安非他命之犯行坦承不諱，惟空言否認施用海洛因之
    犯行。經查：
（一）經將被告於九十年一月十二日下午十一時四十五分所採尿液先後送屏東縣衛生
      局以 TOX-LAB 法檢驗；臺灣檢驗科技股份有限公司初步以 EIA 酵素免疫分析
      法，次以 GC/MS 氣相層析 / 質譜儀法確認檢驗結果，均呈甲基安非他命及嗎
      啡（海洛因水解後之反應）陽性反應，有該局﹙屏縣衛檢六字第 900014 號﹚
      、公司﹙報告編號：KＺ000000000000  ﹚出具之檢驗報告各一份可稽（另被告
      於九十年二月二十六日在臺灣屏東地方法院檢察署所採尿液，經臺灣檢驗科技
      股份有限公司初步檢驗結果，亦呈陽性反應﹙報告編號 KＺ000000000000 ﹚）
      ，足見被告施用安非他命之自白與事實相符。
（二）訊據被告供陳：其在九十年一月十二日為警查獲前一、二週，曾吸食摻有海洛
      因之香煙云云（見本院九十年六月十一日審理筆錄）。又按海洛因施用入人體
      後水解還原成嗎啡，再循嗎啡之代謝方式排體外，百分之八十以上，於投與二
      十四小時內自尿液中排出；再者，用精密儀器分析，可排除尿液測試中產生偽
      陽性安非他命偽陽性之可能，而得到正確答案，目前最常用之確認方法為氣相
      層析質譜儀，以該儀器作藥物及其代謝產物之定性及定量分析，幾乎不會有偽
      陽性反應產生，分別經行政院衛生署藥物食品檢驗局八十一藥檢壹字第○○六
      四三一號函及行政院退除役官兵輔導委員會臺北榮民總醫院八十三年四月七日
      （八三）北總內字第三○五號函釋甚明。綜上，足見被告所辯其於前揭九十年
      一月十二日採尿當日未有施用海洛因云云，要屬避重就輕之詞，無可採信。是
      被告確有於上開採尿前二十四小時內之某時（不含公權力拘束時間；又因本件
      驗得被告尿液含嗎啡成份為3392ng/ml，遠逾確認檢驗值1000ng/ml甚多，參酌
      上開海洛因施用入人體後水解還原成嗎啡，百分之八十以上，於投與二十四小
      時內自尿液中排出之研究數據，應推論被告施用海洛因之行為限於採尿當日）
      施用海洛因一次之犯行，迨無疑義。此外，復有安非他命重十三‧四公克、玻
      璃球管一個及塑膠管一個扣案足憑。
（三）被告前因施用毒品案件，送勒戒處所觀察、勒戒後，認無繼續施用毒品傾向，
      經臺灣屏東地方法院檢察署檢察官為不起訴處分確定；嗣於五年內，再因本件
      施用毒品案件，送勒戒處所觀察、勒戒後，認有繼續施用毒品傾向，俱有其前
      科紀錄表及臺灣屏東看守所附設勒戒處所九十年三月二十七日屏所誠衛字第○
      八五四號函及其所附之「有無繼續施用毒品傾向證明書」可佐，事證明確，犯
      行洵堪認定。
二、核被告所為，係犯毒品危害防制條例第十條第一項、第二項之施用第一級、第二
    級毒品罪。被告施用前持有第一、二級毒品之行為，應為各該施用之高度行為所
    吸收，均不另論罪。又其施用第二級毒品行為，時間緊接，犯罪構成要件相同，
    顯係基於概括犯意為之，應依連續犯之規定論以一罪，並加重其刑。所犯上開二
    罪，犯意各別，行為互殊，罪名有異，應予分論併罰。爰審酌被告犯後態度、施
    用之時間、次數，前即曾因施用毒品經觀察、勒戒後為不起訴處分，仍不知悛悔
    ，意志不堅，復予施用毒品，且沾染毒品流弊所及，危害甚鉅，非可輕縱等一切
    情狀，各量處如主文所示之刑，及定其應執行之刑，併均諭知易科罰金之折算標
    準。
三、扣案之安非他命重十三‧四公克為第二級毒品，不問屬於犯人與否，應依毒品危
    害防制條例第十八條第一項前段規定沒收銷燬；玻璃球管一個及塑膠管一個，係
    被告與李昆龍共同持（所）有，且為供施用毒品所用之物，業據李昆龍於警訊時
    供承在卷，應依刑法第三十八條第一項第二款規定沒收。至扣案電子秤一個及夾
    鏈袋一百十個，核與本件施用毒品之犯行無關，爰不予宣告沒收。
據上論斷，應依毒品危害防制條例第十條第一項、第二項、第十八條第一項前段，刑
法第十一條、第三十八條第一項第二款、第四十一條第一項、第五十六條、第五十一
條第五款，判決如主文。
中      華      民      國      九十      年    六      月    二十六    日
                                          法  官  蔡憲德
右正本證明與原本無異。
對於本判決如有不服應於收受送達後十日內向本院提出上訴書狀上訴於台灣高等法院
高雄分院並按他造當事人之人數附具繕本。
                                          書記官   林鴻仁
中      華      民      國      九十      年    六      月     二十六   日
附錄本案論罪科刑法條
毒品危害防制條例第十條
施用第一級毒品者，處六月以上五年以下有期徒刑。
施用第二級毒品者，處三年以下有期徒刑。


司法院資訊處製作；財團法人民間司法改革基金會備份。
